【裁判字號】    95,抗,49
【裁判日期】    951108
【裁判案由】    損害賠償
【裁判全文】
臺灣屏東地方法院民事裁定                95年度抗字第49號
抗  告  人  乙○○
相  對  人  甲○○
            丙○○
上列當事人間請求損害賠償事件，抗告人對於民國95年10月5日
本院屏東簡易庭所為95年度屏小字第754 號第一審裁定提起抗告
，本院裁定如下：
    主  文
抗告駁回。
抗告費用新台幣壹仟元由抗告人負擔。
    理  由
一、抗告意旨如卷附抗告狀所載。
二、查本件抗告人起訴請求損害賠償等情，惟未於起訴狀表明訴
    訟標的及其原因事實與應受判決事項之聲明，經原審於95年
    9 月13日以裁定命抗告人於送達後5 日內具狀補正，該裁定
    並於同年月22日送達於抗告人，抗告人嗣後雖提出3 份狀紙
    於原審法院，然仍與起訴狀之內容相似，均未表明其訴訟標
    的、原因事實及應受判決事項之聲明，致原審法院無從了解
    抗告人與相對人間之訴訟內容及範圍為何，其起訴程式之欠
    缺未受補正，原審即於95年10月5 日另以裁定駁回抗告人之
    訴。
三、按民事訴訟乃係當事人間就私法上權利義務之紛爭，請求法
    院為判決之程序，故民事訴訟必有：(一)特定之當事人；亦即
    請求判決之人及其相對人（原告、被告）。(二)私法上權利義
    務之紛爭：即具體法律關係之主張。(三)請求法院為如何內容
    之判決，以保護其私法上之權利，即一定之明確聲明（應受
    判決事項之聲明）。訴必具備上述三要素，始為完整。僅有
    對立之當事人，而無私法上權利義務之紛爭，固不能成訴，
    雖有對立之當事人及私法上權利義務之紛爭，而無請求法院
    為如何判決之內容，亦非完整之訴。因之，當事人、訴訟標
    的、應受判決事項之聲明（即訴之聲明）乃為訴之三要素。
    民事訴訟法第244 條第1 項各款規定起訴所應表明上述事項
    者，即因此故。另第244 條第1 項第2 款所定事項，原告於
    起訴時得僅表明請求之原因事實。民事訴訟法第428 條第1
    項及第436 條之23定有明文，是以於小額訴訟程序中，縱於
    上開訴之三要素有欠缺，至少需具體表明其請求之原因事實
    及訴之聲明為何。查上開命補正之裁定，係於95年9 月22日
    經抗告人本人簽名收受送達，有送達證書附於原審卷可稽，
    然迄至95年10月5 日止，其補呈之狀紙並未具體表明其請求
    之原因事實，故原審無從依之確定訴訟標的及訴之聲明，此
    部份業經本院審認卷宗無訛，揆諸前開說明，原審法院依據
    民事訴訟法第249 條第1 項第6 款規定裁定駁回抗告人之訴
    訟，於法並無違誤。
四、依民事訴訟法第495 之1 條第1 項、第449 條、第95條、第
    78 條 ，裁定如主文。
中    華    民    國    95    年    11    月    8    日
          民事第二庭    審判長  法  官  阮世賢
                                法  官  林孟和
                                法  官  吳思怡
正本係照原本作成。
本裁定不得再抗告。
中    華    民    國    95    年    11    月    8    日
                                書記官  王秋淑


司法院資訊處製作；財團法人民間司法改革基金會備份。
